臺灣士林地方法院刑事判決　　　　　　　　　　　　　九十一年度易字第四二八號
　　公　訴　人　臺灣士林地方法院檢察署檢察官
　　被　　　告　甲○○
　　選任辯護人　林長泉律師
右列被告因傷害案件，經檢察官提起公訴（九十年度偵字第七○三○號），本院判決
如左：
    主  文
甲○○傷害人之身體，處拘役拾日，如易科罰金，以佰元折算壹日。
    事  實
一、甲○○於九十年三月十五日下午一時許，因得知其子李杰達在隔鄰即門牌台北縣
    汐止市○○街十七號前之走廊，遭戊○○○之子丁○○打斷門齒，即心生不滿，
    ，帶同李杰達前往同市○○街三十一號二樓戊○○○住處理論，敲門後，戊○○○前來應門，僅打開二道門中之木門，尚有一道鐵門在外未打開，甲○○以言語
    與戊○○○理論、叫囂，丁○○聞聲走出至陽台，見狀即衝向前開啟鐵門，甲○○見鐵門開啟，即踏進該陽台，先出手毆打丁○○，戊○○○見狀在甲○○之背
    後拉扯，攔阻伊毆打丁○○，甲○○乃基於傷害之故意，轉身徒手毆打戊○○○
    之臉部及手臂，致戊○○○顏面二處（右臉頰及人中）瘀青各約三公分，右上臂
    四乘以二公分瘀青。
二、案經被害人戊○○○訴由臺北縣警察局汐止分局移送臺灣士林地方法院檢察署檢
    察官偵查起訴。
    理  由
一、訊據被告甲○○否認右開犯行，辯稱：其於九十年三月十五日下午一時許，因得
    知其子李杰達在隔鄰即門牌台北縣汐止市○○街十七號前之走廊，遭告訴人戊○○○之子丁○○毆打，遂帶同李杰達前往同上街三十一號二樓戊○○○住處理論
    ，敲門後，戊○○○前來應門，惟僅打開二道門中之木門，尚有一道鐵門在外未
    打開，丁○○接著出到陽台，欲衝出開啟鐵門，遭戊○○○攔阻，未將鐵門打開
    ，被告見丁○○酒後兇惡，旋即走下樓梯，並未與戊○○○發生毆打，其若有傷
    ，絕非係被告所造成，有可能係其為攔阻丁○○開門，與之拉扯所造成，告訴人
    因被告不願和解撤回對丁○○之傷害告訴，故提起本件誣告企圖逼和云云，經查
    ：
  (一)右開事實，業據告訴人指訴明確，並有台北市立忠孝醫院九十年三月十六日開具
    之驗傷證明書一張在卷足稽。告訴人於審理中並證稱：「我兒子一開門後，被告
    就衝進我家打我兒子，我兒子當時開完門後是要往屋內走，是站在鐵門內，當時
    我是站在被告的後面，是在我家走廊（應係指陽台），我看到他打我兒子就要拉
    住被告，被告連我都打。」「我是在後面用兩隻手拉住被告的左手，他一轉身就
    掙脫了，然後他轉過來就用右手打我右手、右胸部、右臉頰、人中部分也有一些
    血，打很多拳」等語（見九十一年九月十日審判筆錄），核與證人即告訴人之夫
    丙○○於偵查及所證述：「被告一開門後就打我兒子，當時被告進門時我太太站
    在鐵門旁邊，被告先打了我兒子後，又打我太太，然後就結束了，被告下去後，
    我們三個也有跟著被告一起下去。」「因為被告打我兒子，我太太就去撥被告的
    手，所以被告手就撥過來打我太太。」「（問：被告打你太太共有幾次？）先打
    了手一下，然後又往上打右臉頰及人中，一共打了三次。」「一下子就結束了。
    」「（你為何沒有上前勸架？）因為一下子就結束了，所以我來不及勸架。」（
    見檢察官九十年八月二十日，及本院九十一年九月十日審判筆錄），關於告訴人
    受毆情節，與告訴人所述相符，足以採信。雖告訴人於警訊中指稱：伊一開門，
    被告就毆打伊等語，而於偵查中陳稱：被告來找丁○○，一直在門外叫，丁○○
    就去開門，被告進門就打伊等語，關於何人開門，二次陳述不同。惟於本院經詰
    問，其詳稱：第一道木門是伊去開啟，被告說丁○○摸到他兒子，他兒子的牙齒
    因為有掉下來，所以他上來，我就要他說明是什麼事情我才要開門，後來他們在
    門口吵，我兒子醒來後，就來到門口，我兒子去開門（指鐵門），門一開後，他
    就進來先打我兒子，連我也打下去等情明確，應認以其於審理中經正反詰問所為
    之綦詳陳述為準。至於警訊及偵查筆錄之記載，過程過於簡略，尚不足據以指摘
    告訴人之指訴不實，且毆打之基本事實，其與證人丙○○所述相符，關於其他細
    節之不符，與傷害行為之基本事實無礙，其等所述傷害之情仍足以採信。又證人
    丁○○證稱：「我一開門後，被告就衝進來打我，他是打我肚子，當時我是抱著
    我的肚子，我並沒有與他拉扯。」「（問：你母親看到被告打你，你母親有何反
    應？）並沒有勸架的動作，當時我母親是站在我後面，被告是在我前面。因為當
    時我抱著肚子彎下去，彎下去時，被告就直接出手打我母親，我母親並沒有去撥
    他的手」云云，與告訴人及證人丙○○所述告訴人因見被告毆打丁○○，遂從背
    後拉扯被告阻擋，被告轉身毆打伊之情節不符，且衡情被告當日係衝著丁○○而
    來，在被告出手毆打丁○○時，告訴人身為丁○○之母出手自被告背後拉扯之，
    自合情理，又倘被告毆打丁○○，致丁○○彎腰，在空間不大之陽台，隔著彎腰
    的丁○○，被告是否尚能打到如其所述在丁○○後方之告訴人，尚屬有疑，應認
    證人丁○○所述，係為掩飾自己及告訴人與被告拉扯之動作，與告訴人及證人丙○○所述不符，為不足信。
  (二)證人即到場處理之警員庚○○、及己○○亦於本院審理時到庭，據庚○○證稱，
    其至現場，看到告訴人口鼻有紅腫，頸部有血跡，告訴人當場指述被告毆打伊，
    被告未反駁等語；己○○證稱：告訴人當場指述被告到他家要找丁○○，當他開
    門時，被告即進入將他打傷等情，並當場指傷給伊看，臉頰及脖子有被抓痕跡，
    嘴唇有紅腫等語，其二人所述足以證明在案發後其等趕至現場，即已看見告訴人
    有傷，並指述係被告所傷害，並非事後杜撰，被告辯稱告訴人為逼其和解始提出
    本案云云，縱屬實情，惟告訴人之傷情為真實，並非捏造，亦足以認定。
  (三)證人李杰達於偵查中證稱：「乙○○有看到周（金全）打我，沈就告訴我爸爸（
    即被告），我爸帶我、媽媽去找丁○○，我們上樓去，我爸踢丁○○，警察並沒
    有和我們一同上樓，沈當時並沒有一同上樓」等語（見檢察官九十一年十一月二
    十七日訊問筆錄），於審理中證稱：「逸鳳姊姊當天跟我們一起去，我爸爸沒有
    打壞人（指丁○○），有踢阿嬤（指告訴人），但是沒有踢到。」關於被告踢丁○○或踢告訴人，及乙○○有無上樓，二次陳述不符，無從採信此二部分任何一
    次證言，惟關於告訴人家木門有打開，鐵門後來也有打開一節，則經證述明確（
    見本院九十一年九月二十五日訊問筆錄），據此足認證人乙○○、褚雅蘭（被告
    之妻）所述於告訴人住處樓梯間，始終隔著鐵門理論云云，為不真實。又告訴人
    當日臉部受傷，為前開二位警察所證實，乙○○及褚雅蘭竟均證稱未見到告訴人
    受傷，亦可見其等證言係為迴護被告而為之不實陳述。被告於知悉李杰達之證詞
    後，陳稱：「丁○○開鐵門時，我們已經要下一樓，他們是要追打我們，沒有追
    到，我有踢丁○○一下，但是沒有踢到」云云，然查被告係因經告知李杰達被丁○○打斷牙齒，而前往理論，其憤怒之下豈有見到鐵門打開，卻不往前，在未有
    任何接觸之情況下即逃離退由丁○○等追之理？被告所辯，顯屬避重就輕，為不
    足採。
  (四)綜上，本件罪證明確，被告犯行堪以認定。
二、核被告所為，係犯刑法第二百七十七條第一項之傷害罪。爰審酌被告之素行良好
    ，本件犯罪時係因聽聞其子遭打之刺激，於盛怒下而為，及其傷害之手段、被害
    人所受傷害程度暨被告犯罪後飾詞否認之態度等一切情狀，量處如主文所示之刑
    ，並諭知易科罰金之折算標準，以示懲警。
據上論斷，應依刑事訴訟法第二百九十九條第一項前段、刑法第二百七十七條第一項
、第四十一條第一項前段，罰金罰鍰提高標準條例第一條前段、第二條，判決如主文
。
本案經檢察官楊秀枝到庭執行職務
中      華      民      國      九十一      年    十    月    二十九    日
                                    臺灣士林地方法院刑事第四庭
                                        法  官  趙  文  卿
右正本證明與原本無異。
如不服本判決，應於判決送達後十日內，向本院提出上訴狀。
                                        書記官  陳  淑  蘭
中      華      民      國      九十一      年    十    月    三十一    日
附錄本案論罪科刑法條全文：
刑法第二百七十七條第一項：
  傷害人之身體或健康者，處三年以下有期徒刑，拘役或一千元以下罰金。
